fr: Compléments alimentaires pour animaux de compagnie: Huile de CBD; Huile de colza; Huile de poisson; Huile de lin; Oméga 3; Oméga 6; Probiotiques; Huile de tournesol; Autre
zh-TW: 寵物食品補充劑: 大麻二酚 (CBD) 油; 芥花籽油; 魚油; 亞麻籽油; 歐米伽 3; 歐米伽 6; 益生菌; 葵花籽油; 其他
cs: Doplňky stravy pro domácí mazlíčky: CBD olej; Řepkový olej; Rybí tuk; Lněný olej; Omega-3; Omega-6; Probiotika; Slunečnicový olej; Jiné
hu: Kisállateledel-kiegészítők: CBD olaj; Repceolaj; Halolaj; Lenmagolaj; Omega-3; Omega-6; Probiotikumok; Napraforgóolaj; Egyéb
ja: ペットフードサプリメント: CBDオイル; キャノーラ油; 魚油; 亜麻仁油; オメガ3; オメガ6; プロバイオティクス; ひまわり油; その他
sk-SK: Doplnky stravy pre domáce zvieratá: CBD olej; Repkový olej; Rybí olej; Ľanový olej; Omega-3; Omega-6; Probiotiká; Slnečnicový olej; Iné
fi: Lemmikkieläinten ravintolisät: CBD-öljy; Rypsiöljy; Kalaöljy; Pellavansiemenöljy; Omega-3; Omega-6; Probiootit; Auringonkukkaöljy; Muu
en: Pet food supplements: CBD oil; Canola oil; Fish oil; Flaxseed oil; Omega-3; Omega-6; Probiotics; Sunflower oil; Other
pt-BR: Suplementos alimentares para animais de estimação: Óleo de CBD; Óleo de canola; Óleo de peixe; Óleo de linhaça; Omega-3; Omega-6; Probióticos; Óleo de girassol; Outro
pt-PT: Suplementos alimentares para animais de estimação: Óleo CBD; Óleo de canola; Óleo de peixe; Óleo de linhaça; Omega-3; Omega-6; Probióticos; Óleo de girassol; Outro
th: อาหารเสริมสำหรับสัตว์เลี้ยง: น้ำมัน CBD; น้ำมันคาโนลา; น้ำมันปลา; น้ำมันเมล็ดแฟลกซ์; โอเมก้า-3; โอเมก้า-6; โพรไบโอติก; น้ำมันดอกทานตะวัน; อื่นๆ
zh-CN: 宠物食品补充剂: 大麻二酚油; 芥花油; 鱼油; 亚麻籽油; 欧米伽 3; 欧米伽 6; 益生菌; 葵花油; 其他
it: Integratori alimentari per animali domestici: Olio di CBD; Olio di canola; Olio di pesce; Olio di semi di lino; Omega-3; Omega-6; Probiotici; Olio di semi di girasole; Altro
nb: Kosttilskudd for kjæledyr: CBD-olje; Rapsolje; Fiskeolje; Linfrøolje; Omega-3; Omega-6; Probiotika; Solsikkeolje; Annet
ro-RO: Suplimente alimentare pentru animale de companie: Ulei CBD; Ulei de canola; Ulei de pește; Ulei de semințe de in; Omega-3; Omega-6; Probiotice; Ulei de floarea-soarelui; Altele
nl: Supplementen dierenvoer: CBD-olie; Koolzaadolie; Visolie; Lijnzaadolie; Omega-3; Omega-6; Probiotica; Zonnebloemolie; Andere
lt-LT: Augintinių maisto papildai: Kanabinoidų aliejus; Rapsų aliejus; Žuvų taukai; Linų sėmenų aliejus; Omega-3; Omega-6; Probiotikai; Saulėgrąžų aliejus; Kita
de: Nahrungsergänzungsmittel für Haustiere: CBD-Öl; Rapsöl; Fischöl; Leinsamenöl; Omega-3; Omega-6; Probiotika; Sonnenblumenöl; Sonstiges
sv: Kosttillskott för husdjur: CBD-olja; Rapsolja; Fiskolja; Linfröolja; Omega-3; Omega-6; Probiotika; Solrosolja; Övrigt
sl-SI: Dodatki hrani za hišne ljubljenčke: CBD olje; Kanolino olje; Ribje olje; Laneno olje; Omega-3; Omega-6; Probiotiki; Sončnično olje; Drugo
es: Complementos alimenticios para mascotas: Aceite de CBD; Aceite de canola; Aceite de pescado; Aceite de linaza; Omega-3; Omega-6; Probióticos; Aceite de girasol; Otros
hr-HR: Dodaci prehrani za kućne ljubimce: CBD ulje; Repičino ulje; Riblje ulje; Ulje sjemenki lana; Omega-3; Omega-6; Probiotici; Suncokretovo ulje; Ostalo
ru: Добавки к корму для домашних животных: Масло КБД; Рапсовое масло; Рыбий жир; Льняное масло; Omega-3; Omega-6; Пробиотики; Подсолнечное масло; Другое
bg-BG: Хранителни добавки за домашни любимци: CBD масло; Масло от рапица; Рибено масло; Ленено масло; Омега-3; Омега-6; Пробиотици; Слънчогледово масло; Други
pl: Suplementy CBD dla zwierząt: Olejek CBD; Olek rzepakowy; Olej rybny; Olej z siemienia lnianego; Omega-3; Omega-6; Probiotyki; olej słonecznikowy; Inne
da: Kosttilskud for kæledyrsfoder: CBD-olie; Canolaolie; Fiskeolie; Hørfrøolie; Omega-3; Omega-6; Probiotika; Solsikkeolie; Andet
el: Συμπληρώματα διατροφής για κατοικίδια: Έλαιο CBD; Κραμβέλαιο; Ιχθυέλαιο; Έλαιο λιναρόσπορου; Omega-3; Omega-6; Προβιοτικά; Ηλιέλαιο; Άλλο
tr: Evcil hayvan gıda takviyeleri: CBD yağı; Kanola yağı; Balık Yağı; Keten tohumu yağı; Omega-3; Omega-6; Probiyotikler; Ayçiçek yağı; Diğer
ko: 반려동물 사료 보충제: CBD 오일; 카놀라유; 피쉬오일; 아마씨 오일; 오메가-3; 오메가-6; 프로바이오틱스; 해바라기유; 기타
vi: Thức ăn bổ sung cho thú cưng: Dầu CBD; Dầu hạt cải; Dầu cá; Dầu hạt lanh; Omega-3; Omega-6; Men vi sinh; Dầu hướng dương; Khác